臺灣新竹地方法院民事裁定  
111年度家暫字第43號
聲  請  人  林碧蓮  
代  理  人  吳國源律師
相  對  人  鄭進財  

關  係  人  鄭密鈴  
            鄭文隆  
            鄭文宏  
            鄭密娟  
            鄭蜜香  
上列當事人間監護宣告事件，聲請人聲請暫時處分事件，本院裁
定如下：
    主    文
禁止關係人於本院一一一年度監宣字第三０三號監護宣告事件裁
定確定、撤回終結前，就相對人鄭進財（男，民國○○○年○月○○○
日生，身分證統一編號：Z○○○○○○○○○號)所有如附表編號一至十
所示之財產為讓與、出租（借）、設定負擔或其他一切處分行為
，及就相對人所有如附表編號十一、十二所示之財產為提領、匯
出、結清或其他處分行為。
    理    由
一、按法院就已受理之家事非訟事件，除法律別有規定外，於本
    案裁定確定前，認有必要時，得依聲請或依職權命為適當之
    暫時處分。第1項暫時處分，得命令或禁止關係人為一定行
    為、定暫時狀態或為其他適當之處置。關於得命暫時處分之
    類型及其方法，其辦法由司法院定之。家事事件法第85條第
    1項前段、第3項、第5項分別定有明文。次按法院受理家事
    事件法第164條第1項第1款監護宣告事件後，於為監護宣告
    前，得為禁止關係人處分應受監護宣告人之財產，及保存應
    受監護宣告人財產所必要之行為。法院核發前項暫時處分，
    應審酌應受監護宣告人之最佳利益。家事非訟事件暫時處分
    類型及方法辦法第16條第1項第3款、第4款及第2項規定甚明
    。又按法院受理家事非訟事件，於必要時命為適當之暫時處
    分，其方法由法院酌量定之，不受當事人聲明之拘束。但以
    具體、明確、可執行並以可達本案聲請之目的者為限，不得
    悖離本案聲請或逾越必要之範圍，家事事件審理細則第92條
    定有明文。
二、聲請意旨略以：兩造為夫妻，育有關係人鄭密鈴、鄭文隆、
    鄭文宏、鄭密娟及鄭密香（下分稱其名)。因相對人自民國1
    11年4月9日起已因精神障礙或其他心智缺陷，致不能為意思
    表示或受意思表示，或不能辨識其意思表示之效果，伊乃聲
    請相對人受監護宣告。惟伊發現相對人於111年5月間申請印
    鑑證明、申請補發附表編號9土地（下稱系爭土地）所有權
    狀，並分別於111年5月20日、同年6月7日辦理住址變更，及
    將系爭土地所有權應有部分1/2，以贈與為原因，移轉登記
    予鄭文隆；且相對人自111年7月9日起遭鄭文隆擅自帶離原
    住居所，下落不明，足見本件有情況急迫之情事，有暫時處
    分之必要。為避免相對人之財產繼續遭受不法侵奪，爰依家
    事事件法第85條、家事非訟事件暫時處分類型及方法第16條
    規定，聲請禁關係人處分相對人如附表所示之財產等語。
三、經查：
　㈠聲請人為相對人之妻，其以相對人因精神障礙或其他心智缺
    陷，致不能為意思表示或受意思表示，或不能辨識其意思表
    示之效果為由聲請對相對人為監護宣告，現由本院111年度
    監宣字第303號（下稱系爭監宣事件）審理中，有索引卡查
    詢－當事人姓名查詢可稽（見本院卷第15頁），並經本院依
    職權調取系爭監宣事件卷宗查明無誤，堪認為實，故聲請人
    就本院已受理之系爭監宣事件，聲請核發暫時處分，程序上
    自無不合。
  ㈡聲請人前揭主張，業據提出相對人之全國財稅總歸戶財產查
    詢清單、戶籍登記簿、門診紀錄單、土地登記謄本、新竹市
    地籍異動索引、公務電話紀錄、存摺封面（見本院卷第11頁
    至第12頁、第25至61頁、第63頁至第71頁)為證。因相對人
    在111年4月9日經醫生診斷整體認知功能有受損後，於同年5
    、6月間為土地所有權狀補發、住址變更及處分不動產之行
    為，則相對人是否出於真意而為上開事項之辦理，要非無疑
    。
　㈢衡以相對人現已高齡82歲，且整體認知功能受損，而系爭監
    宣事件又未終結，相對人是否具有充分管理財產之自主能力
    ，尚非無疑，復以相對人需以財產支應未來之生活及醫療所
    需，為確保相對人之財產安全，避免受到他人擅用或侵奪，
    致難以回復之重大損害，基於相對人最佳利益之考量，應有
    必要依聲請人之請求，在系爭監宣事件裁定確定或撤回前，
    以暫時處分禁止關係人處分相對人之財產，並為保存之必要
    行為。從而，本件聲請為有理由，應予准許。
四、爰裁定如主文。
中　　華　　民　　國　　111 　年　　8 　　月　　18　　日
                  家 事法 庭
　　　　　　　            法　　官  朱美璘 
以上正本係照原本作成。
如對本裁定抗告，須於裁定送達後10日之不變期間內，向本院提
出抗告狀（需附繕本）。
中　　華　　民　　國　　111 　年　　8 　　月　　18　　日
                         書 記 官　 溫婷雅  　　　　　　　 
附表：
編號 財產內容         1 新竹市○○段000地號土地（應有部分：1/2)         2 新竹市○○段00地號土地(應有部分：5/72)         3 新竹市○○段00地號土地(應有部分：5/72)         4 新竹市○○段000地號土地(應有部分：5/72）         5 新竹市○○段000地號土地(應有部分：5/72)         6 新竹市○○段000地號土地(應有部分：5/72)         7 新竹市○○段000地號土地(應有部分：1/3)         8 新竹市○○段000地號土地(應有部分：5/72)         9 新竹市○○段000地號土地(應有部分：全部)         10 2005年份國瑞汽車1輛         11 新竹市農會（帳號00000-00-000000-0號帳戶）         12 凱基商業銀行股份有限公司風城分行（帳號0000-00-0000000-0號帳戶